【裁判字號】    95,訴,1847
【裁判日期】    950829
【裁判案由】    殺人未遂
【裁判全文】
臺灣臺中地方法院刑事判決              95年度訴字第1847號
公  訴  人  台灣台中地方法院檢察署檢察官
被      告  乙○○
指定辯護人  本院公設辯護人  丁○○
上列被告因殺人未遂案件，經檢察官提起公訴（九十五年度偵字
第一二二五八號），本院判決如下：
    主    文
本件公訴不受理。
    理    由
一、公訴意旨略以：被告乙○○於民國九十五年六月三日十七時
    三十分許，在台中縣太平市○○街五八巷二號二樓，因其妻
    即告訴人丙○○懷疑其有外遇，雙方發生爭執，竟基於殺人
    之故意，持水果刀刺殺告訴人丙○○之胸部，使告訴人丙○
    ○受有右前胸穿刺傷併血氣胸之傷勢，經送醫後始倖免於難
    ，因認被告涉有刑法第二百七十一條第二項、第一項之殺人
    未遂罪嫌等語。
二、按告訴乃論之罪，告訴人於第一審辯論終結前得撤回其告訴
    。又告訴經撤回者，應諭知不受理之判決，刑事訴訟法第二
    百三十八條第一項、第三百零三條第三款定有明文。又殺人
    未遂罪之成立，以有戕害他人生命之故意，著手於刺殺之實
    行而未發生死亡之結果為其要件，故行為人是否具有殺人之
    故意，加害時所用器具，被害人受傷多寡以及受傷部位是否
    為致命之處，有時雖可藉為認定有無殺意之心證，但究不能
    據為絕對之標準，尚須就行為人主觀犯罪認識與客觀犯罪事
    實，參酌社會上一般經驗法則論理為斷。殺人與傷害之區別
    ，既以有無殺意為斷，審理事實之法院，自應就卷內一切證
    據，詳查審認，視其犯罪之動機、殺傷之次數、所殺傷部位
    、傷勢程度、犯後態度等綜合判斷據以認定，此亦有最高法
    院八十四年度台上字第四０三號、八十五年度台上字第五六
    一一號判決意旨可資參照。
三、本件公訴人認被告乙○○涉有刑法第二百七十一條第二項、
    第一項之殺人未遂罪嫌，無非以告訴人丙○○、證人洪維駿
    之指述，及扣案之水果刀、卷附之國軍台中總醫院急診室臨
    時診斷證明單、現場照片，為其主要論據。訊諸被告乙○○
    則堅詞否認殺人未遂犯行，辯稱當時係因伊妻丙○○懷疑伊
    有外遇，雙方發生爭執，伊持水果刀嚇阻丙○○，要丙○○
    不要吵，拉扯之間不小心刺到丙○○，並沒有殺人及傷害犯
    意等語。經查被告與告訴人丙○○係夫妻關係，二人於上揭
    時地，因告訴人丙○○懷疑被告有外遇，進而發生爭執，被
    告確持扣案之水果刺傷告訴人丙○○之事實，業據告訴人丙
    ○○於警訊時指訴綦詳，並經證人即二人之子洪維駿於警訊
    時證述屬實。而告訴人丙○○因而受有右前胸穿刺傷併氣血
    胸之傷害，傷口長約五公分深及胸腔，經送醫予以緊急插管
    處置，否則可能有生命危險，復有現場照片、國軍台中總醫
    院九十五年七月十七日醫質字第０九五０００二九二六號函
    及該院急診室臨時診斷證明單在卷可稽。告訴人丙○○、證
    人洪維駿分別係被告之妻、子，衡情應無攀誣被告之可能，
    且依卷附現場照片及前述國軍台中總醫院函顯示，告訴人丙
    ○○受傷部位在其胸部右上方靠近腋下處，傷口長約五公分
    深及胸腔，應係被告故意所刺傷，而非雙方拉扯之間不慎誤
    傷，被告所辯係雙方拉扯之間不小心刺到云云，雖不足採。
    惟被告與告訴人丙○○係夫妻關係，前未曾傷害或持刀恐嚇
    告訴人丙○○，因告訴人丙○○懷疑其有外遇，雙方發生爭
    執，始持扣案之水果刀刺告訴人丙○○一刀，旋即罷手呆坐
    椅子上，迄未繼續行兇，已經告訴人丙○○在本院審理時供
    述無訛，參諸被告刺告訴人丙○○之部位係在胸部右上方靠
    近腋下處，並非內有人體重要器官肺臟、心臟之胸腔正面，
    及告訴人丙○○於警訊時供稱案發前（同日十六時至十七時
    之間）伊發現被告有外遇，留一張紙條在客廳神明桌上罵被
    告，被告看到很生氣，跑到廚房拿一支水果刀架在伊脖子，
    伊掙脫後雙方平靜回房睡覺等情，益徵被告於上揭時地持水
    果刀刺告訴人丙○○一刀，僅具普通傷害之犯意，難認有殺
    人之故意，應成立刑法第二百七十七條第一項之傷害罪，檢
    察官認係觸犯同法第二百七十一條第二項、第一項之殺人未
    遂罪，尚有未合。次查刑法第二百七十七條第一項之傷害罪
    ，依同法第二百八十七條前段之規定，須告訴乃論。茲據告
    訴人丙○○於本件言詞辯論終結前當庭撤回其告訴，依照上
    開說明，本件自應諭知不受理之判決。
據上論斷，應依刑事訴訟法第三百零三條第三款，判決如主文。
本案經檢察官甲○○到庭執行職務。
中    華    民    國    95    年    8     月    29    日
                  台灣台中地方法院刑事第八庭
                          審判長法  官  朱光國
                                法  官  洪俊誠
                                法  官  鍾堯航
上正本證明與原本無異。
如不服本判決，應於送達後十日內向本院提出上訴狀（須附繕本
），上訴於台灣高等法院台中分院。
                                書記官  吳淑願
中    華    民    國    95    年    8     月    29    日


司法院資訊處製作；財團法人民間司法改革基金會備份。
